【裁判字號】    92,訴,1371
【裁判日期】    921212
【裁判案由】    毒品危害防制條例
【裁判全文】
臺灣彰化地方法院刑事判決                        九十二年度訴字第一三七一號
    公  訴  人  臺灣彰化地方法院檢察署檢察官
    被      告  甲○○
右列被告因違反毒品危害防制條例案件，經檢察官提起公訴（九十二年度毒偵字第一
五八八、二○七一、二一六九號）及移
本院依簡式審判程序判決如左：
    主  文
甲○○連續施用第一級毒品，處有期徒刑玖月，扣案之海洛因殘渣袋壹個沒收銷燬之
；又連續施用第二級毒品，處有期徒刑伍月。應執行有期徒刑壹年，扣案之海洛因殘
渣袋壹個沒收銷燬之。
    事  實
一、甲○○前曾於民國九十一年間因施用毒品案件，經送觀察、勒戒後，認無繼續施
    用毒品之傾向，經臺灣彰化地方法院檢察署檢察官於九十一年八月二日，以九十
    一年度毒偵字第一三九、七八五、一一六三、一七七九號為不起訴處分確定。惟
    甲○○於上開不起訴處分後之五年內，復基於施用第一級毒品海洛因之概括犯意
    ，自九十二年五月初某日起，至同年十月二日止，在彰化縣芳苑鄉○○村○○道
    路旁，以將第一級毒品海洛因加水置於注射針筒內，再予施打手臂方式，連續施
    用第一級毒品海洛因多次，頻率約每天施用一次；另基於施用第二級毒品安非他
    命之概括犯意，自九十二年五月初某日起，至同年十月二日止，在彰化縣芳苑鄉
    ○○村○○道路旁，以將第二級毒品安非他命置於玻璃吸食器內，外以火燒烤而
    吸食所產生煙霧之方式，連續施用第二級毒品安非他命多次，頻率約每三、四天
    施用一次。嗣先於九十二年六月四日八時三十分許，在其位於彰化縣芳苑鄉○○
    村○○路六十三號之住處為警查獲，並扣得海洛因殘渣袋一個；再於九十二年六
    月二十五日十九時五十分許，其至彰化縣警察局二林分局接受定期採尿檢驗，結
    果呈鴉片類及安非他命類陽性反應；復於九十二年八月十一日十五時三十分許，
    在其位於彰化縣芳苑鄉○○村○○路六十三號之住處為警查獲，始查悉上情。經
    依本院九十二年度毒聲字第一七二六號裁定送臺灣彰化看守所附設勒戒處所施以
    觀察、勒戒後，認有繼續施用毒品之傾向。
二、案經彰化縣警察局二林分局報告暨臺灣彰化地方法院檢察署檢察官自動檢舉偵查
    起訴。
    理  由
一、右揭事實業據被告甲○○於本院審理中坦白承認，且扣案之塑膠袋一個，經警初
    步檢驗結果，其內之殘渣呈海洛因反應，有彰化縣警察局二林分局查獲涉嫌毒品
    危害防制條例毒品初步檢驗報告單一紙附卷可按；又被告於九十二年六月四日為
    警查獲後，經警採其尿液送驗，結果呈安非他命類及鴉片類陽性反應，於同年六
    月二十五日至彰化縣警察局二林分局接受定期採尿檢驗，結果呈安非他命類及鴉
    片類陽性反應，於九十二年八月十一日為警查獲後，經警採其尿液送驗，結果呈
    甲基安非他命及嗎啡陽性反應，此分別有詮昕科技股份有限公司出具之濫用藥物
    尿液檢驗報告二紙及彰化縣衛生局出具之煙毒尿液檢驗成績書一紙附卷可稽，顯
    見被告之自白與事實相符。此外，被告曾於九十一年間因施用毒品案件，經送觀
    察、勒戒後，認無繼續施用毒品之傾向，為臺灣彰化地方法院檢察署檢察官於九
    十一年八月二日，以九十一年度毒偵字第一三九、七八五、一一六三、一七七九
    號為不起訴處分確定乙節，有該件不起訴處分書、臺灣高等法院被告全國前案紀
    錄表及臺灣彰化地方法院檢察署刑案資料查註紀錄表在卷可憑。另依本院九十二
    年度毒聲字第一七二六號裁定送臺灣彰化看守所附設勒戒處所觀察、勒戒後，認
    有繼續施用毒品傾向等過程，則有上述裁定及該所九十二年十月二十一日彰所戒
    字第○九二○八○○二三九號函送之「有無繼續施用毒品傾向證明書」各一份足
    參。綜上，被告於上開施用毒品案件經不起訴處分後，五年以內再犯毒品危害防
    制條第十條之罪，經觀察、勒戒後有繼續施用毒品之傾向；故本件事證明確，其
    前揭施用第一級毒品海洛因、第二級毒品安非他命之犯行，足堪認定。
二、核被告甲○○所為，係犯毒品危害防制條例第十條第一項之施用第一級毒品罪、
    第二項之施用第二級毒品罪。被告為施用而持有第一級毒品海洛因、第二級毒品
    安非他命之低度行為，應為施用各該級毒品之高度行為所吸收，不另論罪。其先
    後多次施用第一級毒品海洛因、第二級毒品安非他命之行為，均時間密接，觸犯
    構成要件相同之罪，顯係各基於概括犯意所為，均應依連續犯規定，論以一罪，
    並加重其刑。又所犯上開二罪，犯意各別，行為互殊，應分論併罰之。前開犯罪
    事實，原起訴書所漏列部分，與已載明起訴部分，有裁判上一罪之關係，亦為起
    訴之效力所及，故本院自應併予審理，附此敘明。爰審酌被告前即有施用毒品之
    紀錄，經過觀察、勒戒後，仍不能戒除毒癮，竟再度施用毒品戕害自身健康，及
    其犯罪之動機、目的、所生危害及犯罪後之態度等一切情狀，分別量處如主文所
    示之刑，並定其應執行之刑，以示懲儆。扣案海洛因殘渣袋一包，係屬第一級毒
    品，應依毒品危害防制條例第十八條第一項前段之規定宣告沒收並銷燬。
據上論斷，應依刑事訴訟法第二百七十三條之一第一項、第二百九十九條第一項前段
，毒品危害防制條例第十條第一項、第二項、第十八條第一項前段，刑法第十一條前
段、第五十六條、第五十一條第五款，判決如主文。
本案經檢察官陳德芳到庭執行職務。
中      華      民      國    九十二    年     十二     月     十二     日
                                臺灣彰化地方法院刑事第三庭
                                    法      官      紀  佳  良
右正本證明與原本無異。
如不服本判決，應於判決送達後十日內，向本院提出上訴狀( 須附繕本 )。
                                    法院書記官      陳  鍚  威
中      華      民      國    九十二    年     十二     月     十五     日
附錄論罪科刑法條
毒品危害防制條例第十條：
施用第一級毒品者，處六月以上五年以下有期徒刑。
施用第二級毒品者，處三年以下有期徒刑。


司法院資訊處製作；財團法人民間司法改革基金會備份。
